Voorlopige inventaris op het kaartenarchief van de Topografische Dienst en rechtsvoorgangers, (1590) 1814-1932 (1993)
Nationaal Archief, Den Haag
- Kaarten vervaardigd door en/of gedrukt bij de Topografische Dienst en diens voorgangers, A
  - Chromo-Topografische Kaart des Rijks in Bonneprojektie, schaal 1:25.000, 1865-1951, A7
    - Bonnebladen: minuutbladen, aanvullende minuutbladen en bijlagen, A7.1; TOPO 10
      - Minuten van de Chromo-Topografische Kaart des Rijks in Bonneprojektie, 1865-1951; 10.100-10.99; 1:25.000
        - Blad 396 - Markelo, 10.396-10.396E
          - 1880-1919, 10.396
          - [ongedateerd], 10.396A
          - [ongedateerd], 10.396B
          - 1925, 10.396C
          - [ongedateerd], 10.396D
          - 1933, 10.396E
        - Blad 397 - Goor, 10.397-10.397B
          - 1880-1919, 10.397
          - [ongedateerd], 10.397A
          - 1951, 10.397B
        - Blad 398 - Delden, 10.398-10.398B
          - 1881-1919, 10.398
          - [ongedateerd], 10.398A
          - 1933-1951, 10.398B
        - Blad 399 - Enschede, 10.399-10.399E
          - 1881-1886, 10.399
          - [ongedateerd], 10.399A
          - [ongedateerd], 10.399B
          - [ongedateerd], 10.399C
          - 1904-1919, 10.399D
          - 1951, 10.399E
        - Blad 400 - Losser, 10.400-10.400A
          - 1881-1916, 10.400
          - [ongedateerd], 10.400A
        - Blad 401 - Katwijk, 10.401-10.401A
          - 1874-1875, 10.401
          - 1888-1912, 10.401A
        - Blad 402 - Warmond, 1874-1912, 10.402
        - Blad 403 - Rijnsaterwoude, 1874-1921, 10.403
        - Blad 404 - Zevenhoven, 1873-1921, 10.404
        - Blad 405 - Vinkeveen, 10.405-10.405B
          Zie ook het bijbehorend detailstuk, inv.nr. 10.405A.
          - 1872-1892, 10.405
          - 1902-1918, 10.405B
        - Blad 406 - Oud Loosdrecht, 10.406-10.406B
          - 1872-1887, 10.406
          - 1887-1900, 10.406A
          - 1902-1920, 10.406B
        - Blad 407 - Soestdijk, 10.407-10.407A
          Zie ook de aanvullende minuutbladen, inv.nrs. 10.387-407, 10.388-407 en 10.407-427.
          - 1872-1920, 10.407
          - 1928, 10.407A
        - Blad 408 - Hoevelaken, 10.408-10.408B
          - 1869-1885, 10.408
            Bij dit blad hoort een 'gids voor de graveur', zie inv.nr. 10.408A.
          - 1927-1929, 10.408B
            Bij dit blad hoort een 'gids voor de graveur', zie inv.nr. 10.408C.
        - Blad 409 - Nijkerk, 10.409-10.409B
          - 1869-1909, 10.409
          - 1926-1929, 10.409A
          - [ongedateerd], 10.409B
        - Blad 410 - Oud Milligen, 10.410-10.410C
          - 1870-1909, 10.410
          - [ongedateerd], 10.410A
          - [ongedateerd], 10.410B
          - 1926-1930, 10.410C
            Op de achterzijde van het blad staat als bladnaam 'Stroe'.
        - Blad 411 - Hoog Soeren, 10.411-10.411A
          Zie ook het aanvullend minuutblad, inv.nr. 10.411-412.
          - 1871-1921, 10.411
          - 1928-1931, 10.411A
        - Blad 412 - Apeldoorn, 10.412-10.412C
          - 1906-1921, 10.412
          - 1908, 10.412A
          - [ongedateerd], 10.412B
          - 1930-1931, 10.412C
        - Blad 413 - Voorst, 10.413-10.413B
          - 1865-1912, 10.413
          - 1929, 10.413A
          - [ongedateerd], 10.413B
        - Blad 414 - Eefde, 10.414-10.414B
          - 1865, 10.414
          - 1883-1911, 10.414A
          - 1929, 10.414B
        - Blad 415 - Laren, 10.415-10.415D
          - 1879-1901, 10.415
          - [ongedateerd], 10.415A
          - 1912-1925, 10.415B
          - [ongedateerd], 10.415C
          - 1935, 10.415D
        - Blad 416 - Diepenheim, 10.416-10.416A
          - 1881-1925, 10.416
          - 1935-1951, 10.416A
        - Blad 417 - Stepelo, 10.417-10.417B
          - 1881-1922, 10.417
          - [ongedateerd], 10.417A
          - 1935-1951, 10.417B
        - Blad 418 - Broekheurne, 10.418-10.418B
          - 1881-1922, 10.418
          - [ongedateerd], 10.418A
          - 1935-1951, 10.418B
        - Blad 419 - Derkingsmaten, 10.419-10.419A
          - 1881-1904, 10.419
          - 1933, 10.419A
        - Blad 420 - Artillerieproefveld, 10.420-10.420B
          - 1874-1923, 10.420
          - [ongedateerd], 10.420A
          - 1933, 10.420B
        - Blad 421 - Wassenaar, 10.421-10.421F
          - 1874-1875, 10.421
          - 1888-1894, 10.421A
          - 1896, 10.421B
          - 1902-1923, 10.421C
          - [ongedateerd], 10.421D
          - [ongedateerd], 10.421E
          - 1933, 10.421F
        - Blad 422 - Leiden, 10.422-10.422B
          - 1874-1888, 10.422
          - 1894, 10.422A
          - 1898-1923, 10.422B
        - Blad 423 - Alphen, 1873-1916, 10.423
        - Blad 424 - Nieuwkoop, 1873-1918, 10.424
        - Blad 425 - Kockengen, 10.425-10.425A
          Zie ook het bijbehorend detailstuk, inv.nr. 10.425-426.
          - 1872-1900, 10.425
          - 1902-1918, 10.425A
        - Blad 426 - Maarssen, 10.426-10.426B
          - 1872-1922, 10.426
          - 1900-1902, 10.426A
          - 1902-1903, 10.426B
        - Blad 427 - Soesterberg, 10.427-10.427B
          Zie ook het aanvullend minuutblad, inv.nr. 10.407-427.
          - 1872-1920, 10.427
          - 1908, 10.427A
          - 1927-1932, 10.427B
        - Blad 428 - Amersfoort, 10.428-10.428B
          - 1871-1921, 10.428
            Bij dit blad hoort een 'gids voor de graveur', zie inv.nr. 10.428A.
          - 1927, 10.428B
            Bij dit blad hoort een 'gids voor de graveur', zie inv.nr. 10.428C.
        - Blad 429 - Barneveld, 10.429-10.429B
          - 1869-1909, 10.429
          - [ongedateerd], 10.429A
          - 1926-1941, 10.429B
        - Blad 430 - Essen, 10.430-10.430B
          - 1870-1912, 10.430
          - [ongedateerd], 10.430A
          - 1923-1930, 10.430B
        - Blad 431 - Harskampsche Zand, 10.431-10.431B
          - 1870-1921, 10.431
            Bij dit blad hoort een 'gids voor de graveur', zie inv.nr. 10.431A.
          - 1928, 10.431B
            Bij dit blad hoort een 'gids voor de graveur', zie inv.nr. 10.431C.
        - Blad 432 - Beekbergen, 10.432-10.432A
          - 1868-1921, 10.432
          - 1932, 10.432A
        - Blad 433 - Zutphen, 10.433-10.433B
          - 1865, 10.433
          - 1903-1905, 10.433A
          - 1929, 10.433B
        - Blad 434 - Almen, 10.434-10.434B
          - 1865-1911, 10.434
          - 1903-1905, 10.434A
          - 1929, 10.434B
        - Blad 435 - Lochem, 10.435-10.435D
          - 1879, 10.435
          - 1900, 10.435A
          - 1912-1921, 10.435B
          - 1921, 10.435C
          - 1935, 10.435D
        - Blad 436 - Borculo, 10.436-10.436C
          - 1880-1921, 10.436
          - 1900, 10.436A
          - 1903-1910, 10.436B
          - 1934-1951, 10.436C
        - Blad 437 - Haaksbergen, 10.437-10.437C
          - 1881-1922, 10.437
          - 1900, 10.437A
          - [ongedateerd], 10.437B
          - 1935-1951, 10.437C
        - Blad 438 - Buurse, 10.438-10.438B
          - 1881-1922, 10.438
          - [ongedateerd], 10.438A
          - 1935-1951, 10.438B
        - Blad 439 - Scheveningen, 10.439-10.439K
          Zie ook de aanvullende minuutbladen, inv.nrs. 10.439-440 en 10.439-440A.
          - 1874, 10.439
          - [ongedateerd], 10.439A
          - 1889, 10.439B
          - 1894, 10.439C
          - 1896, 10.439D
          - 1903, 10.439E
          - 1903, 10.439F
          - 1908-1923, 10.439G
          - 1933, 10.439H
          - [ongedateerd], 10.439I
          - [ongedateerd], 10.439J
          - [ongedateerd], 10.439K
            Wegenschets.
        - Blad 440 - 's-Gravenhage, 10.440-10.440I
          Zie ook de aanvullende minuutbladen, inv.nrs. 10.439-440, 10.439-440A, 10.440-459 en 10.440-459A.
          - 1874-1889, 10.440
          - 1894, 10.440A
          - 1894, 10.440B
          - 1896, 10.440C
          - 1898, 10.440D
          - 1903, 10.440E
          - 1907-1923, 10.440F
          - [ongedateerd], 10.440G
          - [ongedateerd], 10.440H
          - 1933, 10.440I
        - Blad 441 - Benthuizen, 10.441-10.441A
          - 1874-1911, 10.441
          - 1894, 10.441A
        - Blad 442 - Boskoop, 1873-1918, 10.442
        - Blad 443 - Bodegraven, 1873-1918, 10.443
        - Blad 444 - Harmelen, 1873-1918, 10.444
        - Blad 445 - Utrecht, 10.445-10.445A
          - 1872-1922, 10.445
          - 1900, 10.445A
        - Blad 446 - Zeist, 10.446-10.446C
          - 1872-1916, 10.446
          - 1900-1902, 10.446A
            Bij dit blad hoort een 'gids voor de graveur', zie inv.nr. 10.446B.
          - 1927-1943, 10.446C
            Bij dit blad hoort een 'gids voor de graveur', zie inv.nr. 10.446D.
        - Blad 447 - Woudenberg, 10.447-10.447B
          - 1871-1905, 10.447
            Bij dit blad hoort een 'gids voor de graveur', zie inv.nr. 10.447A.
          - 1927, 10.447B
            Bij dit blad hoort een 'gids voor de graveur', zie inv.nr. 10.447C.
        - Blad 448 - Scherpenzeel, 10.448-10.448B
          - 1869-1910, 10.448
            Bij dit blad hoort een 'gids voor de graveur', zie inv.nr. 10.448A.
          - 1926-1941, 10.448B
        - Blad 449 - Lunteren, 10.449-10.449B
          - 1871-1920, 10.449
          - [ongedateerd], 10.449A
          - 1927-1930, 10.449B
        - Blad 450 - Otterloo, 10.450-10.450A
          - 1870-1920, 10.450
          - 1928, 10.450A
        - Blad 451 - Terlet, 10.451-10.451B
          - 1865-1886, 10.451
          - 1906, 10.451A
          - 1932, 10.451B
        - Blad 452 - Brummen, 10.452-10.452A
          - 1865-1907, 10.452
          - 1929, 10.452A
        - Blad 453 - Vorden, 10.453-10.453B
          - 1865-1907, 10.453
            Bij dit blad hoort een 'gids voor de graveur', zie inv.nr. 10.453A.
          - 1929, 10.453B
        - Blad 454 - Ruurlo, 10.454-10.454A
          - 1878-1925, 10.454
          - 1935, 10.454A
        - Blad 455 - Beltrum, 10.455-10.455B
          - 1879-1925, 10.455
          - 1900, 10.455A
          - 1951, 10.455B
        - Blad 456 - Eibergen, 10.456-10.456C
          - 1880-1925, 10.456
          - 1900, 10.456A
          - [ongedateerd], 10.456B
          - 1935-1951, 10.456C
        - Blad 457 - Noordlandsche Dijk, 10.457-10.457C
          - 1874-1908, 10.457
          - 1888, 10.457A
          - 1899-1903, 10.457B
          - 1903, 10.457C
        - Blad 458 - Monster, 10.458-10.458G
          - 1888, 10.458
          - 1890, 10.458A
          - 1899, 10.458B
          - 1903, 10.458C
          - 1905-1923, 10.458D
          - [ongedateerd], 10.458E
          - [ongedateerd], 10.458F
          - [ongedateerd], 10.458G
        - Blad 459 - Delft, 10.459-10.459F
          Zie ook de aanvullende minuutbladen, inv.nrs. 10.440-459 en 10.440-459A.
          - 1888, 10.459
          - 1894, 10.459A
          - 1898, 10.459B
          - 1898, 10.459C
          - 1899-1923, 10.459D
          - [ongedateerd], 10.459E
          - 1933, 10.459F
        - Blad 460 - Zoetermeer, 10.460-10.460A
          - 1874-1888, 10.460
          - 1899-1911, 10.460A
        - Blad 461 - Gouda, 1873-1918, 10.461
        - Blad 462 - Oudewater, 1873-1919, 10.462
        - Blad 463 - Montfoort, 1873-1919, 10.463
        - Blad 464 - Vreeswijk, 10.464-10.464A
          - 1872-1919, 10.464
          - 1900, 10.464A
        - Blad 465 - Werkhoven, 10.465-10.465A
          - 1869-1918, 10.465
          - 1927-1943, 10.465A
        - Blad 466 - Doorn, 10.466-10.466C
          - 1869-1918, 10.466
          - [ongedateerd], 10.466A
          - 1908, 10.466B
          - 1927-1938, 10.466C
        - Blad 467 - Veenendaal, 10.467-10.467A
          - 1869-1918, 10.467
          - 1927-1943, 10.467A
        - Blad 468 - Ede, 10.468-10.468B
          - 1870-1921, 10.468
          - 1926-1930, 10.468A
          - 1938, 10.468B
        - Blad 469 - Schaarsbergen, 10.469-10.469D
          Zie ook het aanvullend minuutblad, inv.nr. 10.469-490.
          - 1865-1891, 10.469
          - 1903-1921, 10.469A
          - 1924, 10.469B
          - 1925-1928, 10.469C
          - [ongedateerd], 10.469D
        - Blad 470 - Rozendaal, 10.470-10.470D
          - 1865-1891, 10.470
          - 1903-1910, 10.470A
          - 1924, 10.470B
          - 1926-1932, 10.470C
          - [ongedateerd], 10.470D
        - Blad 471 - Doesburg, 10.471-10.471E
          - 1865-1891, 10.471
          - 1903-1912, 10.471A
          - 1924, 10.471B
          - 1924-1927, 10.471C
            Bij dit blad hoort een 'gids voor de graveur', zie inv.nr. 10.471D.
          - [ongedateerd], 10.471E
        - Blad 472 - Hummelo, 10.472-10.472D
          - 1865-1883, 10.472
          - 1905-1910, 10.472A
          - 1924-1925, 10.472B
          - 1925-1927, 10.472C
          - 1951, 10.472D
        - Blad 473 - Zelhem, 10.473-10.473A
          - 1879-1925, 10.473
          - 1934-1951, 10.473A
        - Blad 474 - Groenlo, 10.474-10.474A
          - 1879-1925, 10.474
          - 1934-1951, 10.474A
        - Blad 475 - Meddeho, 10.475-10.475B
          - 1880-1925, 10.475
          - [ongedateerd], 10.475A
          - 1934-1951, 10.475B
        - Blad 476 - 't Masterveld, 10.476-10.476B
          - 1882-1922, 10.476
          - [ongedateerd], 10.476A
          - 1934, 10.476B
        - Blad 478 - Hoek van Holland, 10.478-10.478D
          Zie ook het aanvullend minuutblad, inv.nr. 10.478-500.
          - 1889, 10.478
          - [ongedateerd], 10.478A
          - 1894, 10.478B
          - 1899-1903, 10.478C
          - 1903, 10.478D
        - Blad 479 - Naaldwijk, 1874-1912, 10.479
          Zie ook het aanvullend minuutblad, inv.nr. 10.478-500 en het bijbehorend detailstuk, inv.nr. 10.479A.
        - Blad 480 - Schipluiden, 10.480-10.480B
          - 1874-1919, 10.480
          - 1889, 10.480A
          - 1899, 10.480B
        - Blad 481 - Hillegersberg, 10.481-10.481B
          - 1874, 10.481
          - 1889, 10.481A
          - 1899-1908, 10.481B
        - Blad 482 - Moordrecht, 10.482-10.482A
          - 1873, 10.482
          - 1889-1913, 10.482A
        - Blad 483 - Vlist, 10.483-10.483A
          - 1873, 10.483
          - 1889-1913, 10.483A
        - Blad 484 - Tienhoven, 10.484-10.484A
          - 1873, 10.484
          - 1888-1893, 10.484A
        - Blad 485 - Vianen, 10.485-10.485A
          - 1872, 10.485
          - 1888-1893, 10.485A
        - Blad 486 - Culemborg, 10.486-10.486A
          - 1869-1922, 10.486
          - 1937, 10.486A
            Op de achterzijde van het blad staat als bladnaam 'Culenborg'.
        - Blad 487 - Wijk bij Duurstede, 10.487-10.487A
          - 1869-1922, 10.487
          - 1937, 10.487A
        - Blad 488 - Rhenen, 10.488-10.488B
          - 1869-1922, 10.488
          - 1910-1925, 10.488A
          - 1937, 10.488B
        - Blad 489 - Wageningen, 10.489-10.489A
          - 1869-1930, 10.489
          - 1937, 10.489A
        - Blad 490 - Oosterbeek, 10.490-10.490D
          - 1865-1886, 10.490
          - 1903-1921, 10.490A
          - 1924-1925, 10.490B
          - 1927-1932, 10.490C
          - [ongedateerd], 10.490D
        - Blad 491 - Arnhem, 10.491-10.491F
          - 1865-1886, 10.491
          - 1902-1910, 10.491A
            Bij dit blad hoort een 'gids voor de graveur', zie inv.nr. 10.491B.
          - 1925, 10.491C
          - 1925-1932, 10.491D
            Bij dit blad hoort een 'gids voor de graveur', zie inv.nr. 10.491E.
          - [ongedateerd], 10.491F
        - Blad 492 - Angerlo, 10.492-10.492D
          - 1865-1925, 10.492
          - 1903-1910, 10.492A
          - 1925-1927, 10.492B
            Bij dit blad hoort een 'gids voor de graveur', zie inv.nr. 10.492C.
          - [ongedateerd], 10.492D
        - Blad 493 - Doetinchem, 10.493-10.493C
          - 1879-1925, 10.493
          - 1903-1910, 10.493A
          - 1925-1951, 10.493B
          - [ongedateerd], 10.493C
        - Blad 494 - Varsseveld, 10.494-10.494B
          - 1879-1925, 10.494
          - [ongedateerd], 10.494A
          - 1934, 10.494B
        - Blad 495 - Lichtenvoorde, 10.495-10.495B
          - 1878-1922, 10.495
          - [ongedateerd], 10.495A
          - 1934-1951, 10.495B
        - Blad 496 - Winterswijk, 10.496-10.496B
          - 1880-1922, 10.496
          - [ongedateerd], 10.496A
          - 1934-1951, 10.496B
        - Blad 497 - Ratum, 10.497-10.497B
          - 1880-1922, 10.497
          - [ongedateerd], 10.497A
          - 1934, 10.497B
        - Blad 499 - Oostvoorne, 10.499-10.499B
          - 1875, 10.499
          - 1889, 10.499A
          - 1899-1918, 10.499B
        - Blad 500 - Brielle, 10.500-10.500B
          - 1875, 10.500
          - 1889, 10.500A
          - 1899-1903, 10.500B
        - Blad 501 - Schiedam, 10.501-10.501C
          - 1875-1918, 10.501
          - 1889, 10.501A
          - 1899-1903, 10.501B
          - 1903-1909, 10.501C
        - Blad 502 - Rotterdam, 10.502-10.502C
          - 1875, 10.502
          - 1889, 10.502A
          - 1899, 10.502B
          - 1905-1919, 10.502C
        - Blad 503 - Ouderkerk aan den IJssel, 10.503-10.503A
          - 1873, 10.503
          - 1889, 10.503A
        - Blad 504 - Schoonhoven, 10.504-10.504A
          - 1873, 10.504
          - 1889-1913, 10.504A
        - Blad 505 - Langerak, 10.505-10.505A
          - 1872-1873, 10.505
          - 1889-1913, 10.505A
        - Blad 506 - Leerbroek, 1872-1886, 10.506
        - Blad 507 - Buurmalsen, 10.507-10.507A
          - 1869-1918, 10.507
          - 1937, 10.507A
        - Blad 508 - Buren, 10.508-10.508A
          - 1867-1930, 10.508
          - 1937, 10.508A
        - Blad 509 - Ochten, 10.509-10.509A
          - 1866-1930, 10.509
          - 1938, 10.509A
        - Blad 510 - Dodewaard, 10.510-10.510A
          - 1866-1930, 10.510
          - 1938, 10.510A
        - Blad 511 - Elst, 10.511-10.511C
          - 1865-1925, 10.511
          - 1903-1910, 10.511A
          - 1925-1928, 10.511B
          - 1938-1940, 10.511C
        - Blad 512 - Huissen, 10.512-10.512C
          - 1865-1925, 10.512
          - 1903-1910, 10.512A
          - 1927, 10.512B
          - [ongedateerd], 10.512C
        - Blad 513 - Zevenaar, 10.513-10.513C
          - 1865-1886, 10.513
          - 1903-1910, 10.513A
          - 1925, 10.513B
          - 1926-1927, 10.513C
        - Blad 514 - Zeddam, 10.514-10.514B
          - 1878-1924, 10.514
          - 1903-1910, 10.514A
          - 1924-1927, 10.514B
        - Blad 515 - Terborg, 10.515-10.515B
          - 1878-1925, 10.515
          - [ongedateerd], 10.515A
          - 1934-1951, 10.515B
        - Blad 516 - Aalten, 10.516-10.516B
          - 1879-1922, 10.516
          - [ongedateerd], 10.516A
          - 1934-1951, 10.516B
        - Blad 517 - Woold, 10.517-10.517B
          - 1880-1922, 10.517
            Op de achterzijde van het blad staat als bladnaam 'Het Woold'.
          - [ongedateerd], 10.517A
          - 1934-1951, 10.517B
        - Blad 518 - Veldboom, 10.518-10.518A
          - 1880-1922, 10.518
          - 1934-1951, 10.518A
        - Blad 520 - Goedereesche Gat, 1876-1913, 10.520
        - Blad 521 - Rockanje, 10.521-10.521B
          - 1875, 10.521
          - 1889, 10.521A
          - 1903, 10.521B
        - Blad 522 - Geervliet, 10.522-10.522B
          - 1875, 10.522
          - 1889, 10.522A
          - 1899-1918, 10.522B
        - Blad 523 - Rhoon, 10.523-10.523B
          - 1875, 10.523
          - 1889, 10.523A
          - 1905-1919, 10.523B
        - Blad 524 - Oost en West Barendrecht, 10.524-10.524B
          - 1874, 10.524
          - 1889, 10.524A
          - 1899-1918, 10.524B
        - Blad 525 - Alblasserdam, 10.525-10.525A
          - 1874, 10.525
          - 1874-1913, 10.525A
        - Blad 526 - Molenaarsgraaf, 10.526-10.526A
          - 1873, 10.526
          - 1873-1913, 10.526A
        - Blad 527 - Hoog Blokland, 10.527-10.527A
          Zie ook het bijbehorend detailstuk, inv.nr. 10.527-528.
          - 1872-1886, 10.527
          - 1888-1913, 10.527A
        - Blad 528 - Asperen, 1872-1886, 10.528
        - Blad 529 - Enspijk, 10.529-10.529A
          - 1871-1930, 10.529
          - 1938, 10.529A
        - Blad 530 - Tiel, 10.530-10.530A
          - 1867-1918, 10.530
          - 1937, 10.530A
        - Blad 531 - Altforst, 10.531-10.531A
          - 1866-1921, 10.531
          - 1937, 10.531A
        - Blad 532 - Bergharen, 10.532-10.532A
          - 1866-1921, 10.532
          - 1938, 10.532A
        - Blad 533 - Nijmegen, 10.533-10.533E
          - 1865-1869, 10.533
          - 1889-1898, 10.533A
          - 1903-1926, 10.533B
          - 1925, 10.533C
          - 1928-1930, 10.533D
          - [ongedateerd], 10.533E
        - Blad 534 - Gent, 10.534-10.534D
          - 1865-1889, 10.534
          - 1903-1920, 10.534A
          - 1925, 10.534B
          - 1927-1928, 10.534C
          - 1940, 10.534D
        - Blad 535 - Lobith, 10.535-10.535B
          - 1865-1887, 10.535
          - 1903-1910, 10.535A
          - 1925-1926, 10.535B
        - Blad 536 - 's-Heerenberg, 10.536-10.536B
          - 1878-1924, 10.536
          - 1908-1910, 10.536A
          - 1924-1927, 10.536B
        - Blad 537 - Gendringen, 10.537-10.537B
          - 1872-1923, 10.537
          - [ongedateerd], 10.537A
          - 1934-1951, 10.537B
        - Blad 538 - Dingxperlo, 10.538-10.538B
          - 1879-1922, 10.538
          - [ongedateerd], 10.538A
          - 1934-1951, 10.538B
        - Blad 540 - Westhoofd, 1876-1913, 10.540
        - Blad 541 - Goedereede, 1876-1918, 10.541
        - Blad 542 - Hellevoetsluis, 10.542-10.542A
          - 1875-1876, 10.542
          - 1889-1899, 10.542A
        - Blad 534 - Zuidland, 10.543-10.543B
          - 1876, 10.543
          - 1889-1893, 10.543A
          - 1899-1918, 10.543B
        - Blad 544 - Oud Beijerland, 10.544-10.544B
          - 1875, 10.544
          - 1889, 10.544A
          - 1899-1918, 10.544B
        - Blad 544 - Mijnsherenland, 10.545-10.545B
          - 1874, 10.545
          - 1889, 10.545A
          - 1899-1918, 10.545B
        - Blad 546 - Dordrecht, 10.546-10.546A
          - 1874-1886, 10.546
          - 1889-1918, 10.546A
        - Blad 547 - Sliedrecht, 1874-1886, 10.547
        - Blad 548 - Gorinchem, 1867-1886, 10.548
        - Blad 549 - Brakel, 1867-1872, 10.549
        - Blad 550 - Zaltbommel, 10.550-10.550A
          - 1867-1921, 10.550
          - 1937, 10.550A
        - Blad 551 - Heerewaarden, 10.551-10.551B
          - 1867-1887, 10.551
          - 1895-1921, 10.551A
          - 1937, 10.551B
        - Blad 552 - Haren, 10.552-10.552A
          - 1866-1910, 10.552
          - 1937, 10.552A
        - Blad 553 - Ravestein, 10.553-10.553A
          - 1866-1928, 10.553
          - 1937, 10.553A
        - Blad 554 - Hatert, 10.554-10.554F
          - 1866, 10.554
          - 1887, 10.554A
          - 1903-1916, 10.554B
          - 1925, 10.554C
          - 1926, 10.554D
          - 1926-1928, 10.554E
          - 1935, 10.554F
        - Blad 555 - Groesbeek, 10.555-10.555E
          - 1866-1892, 10.555
          - 1903-1910, 10.555A
          - 1925, 10.555B
          - 1928, 10.555C
          - 1928, 10.555D
          - 1935, 10.555E
        - Blad 557 - Verklikker, 1912-1913, 10.557
        - Blad 558 - Renesse, 1912-1918, 10.558
        - Blad 559 - Brouwershaven, 1912-1918, 10.559
        - Blad 560 - Dirksland, 10.560-10.560A
          - 1876, 10.560
          - 1899-1918, 10.560A
        - Blad 561 - Middelharnis, 10.561-10.561B
          - 1876, 10.561
          - 1889-1893, 10.561A
          - 1899-1908, 10.561B
        - Blad 562 - Zuid Beijerland, 10.562-10.562B
          - 1876, 10.562
          - 1889-1893, 10.562A
          - 1899, 10.562B
        - Blad 563 - Strijen, 10.563-10.563B
          - 1876, 10.563
          - 1889, 10.563A
          - 1899-1905, 10.563B
        - Blad 564 - Willemsdorp, 10.564-10.564A
          - 1874-1918, 10.564
          - 1889-1912, 10.564A